ACORDAO-COMPLETO-2440613

ACÓRDÃO 13963/2020 ATA 43/2020 - PRIMEIRA CÂMARA

VISTOS, relatados e discutidos estes autos de aposentadorias concedidas pelo extinto Ministério do Planejamento, Desenvolvimento e Gestão.
ACORDAM os ministros do Tribunal de Contas da União, reunidos em sessão da 1ª Câmara, diante das razões expostas pelo relator, em:
9.1. considerar legais os atos de aposentadoria de Almir Batista de Oliveira (75249/2018, peça 8) , Carlos Roberto Ribeiro Vellozo (48038/2018, peça 3) , Elizabeth Silva Sette Bicalho (2207/2019, peça 11) , Herluino Seabra Guimarães Neto (87316/2018, peça 10) , Maura Mello Martins (58894/2018, peça 7) e Paulo José Rodrigues da Silva (51590/2018, peça 4) e conceder-lhes o registro, nos termos do § 1º do art. 260 do RI/TCU; 
9.2. determinar à Sefip que realize diligência ao Departamento de Centralização de Serviços de Inativos e Pensionistas do Ministério da Economia - Decip/ME para que encaminhe cópias:
9.2.1. das planilhas de cálculo relativas à média das 80% maiores remunerações utilizadas para o pagamento dos proventos de Celso Santos Carvalho (peça 2) , Ivone de Almeida Peixoto (peça 5) , Marcos Antônio Pereira de Oliveira Silva (peça 6) e Maria de Fátima Araújo Paiva (peça 9) , na forma da Lei n.º 10.887/2004;
9.2.2. dos mapas de tempo de contribuição de Celso Santos Carvalho (peça 2) , Ivone de Almeida Peixoto (peça 5) , Marcos Antônio Pereira de Oliveira Silva (peça 6) e Maria de Fátima Araújo Paiva (peça 9) , bem como das certidões averbadas para as aposentadorias em questão.

Concessão de aposentadorias.

Primeira Câmara

Ministério do Planejamento, Desenvolvimento e Gestão (extinta).

3. Interessados: Almir Batista de Oliveira (XXX.850.867-XX); Carlos Roberto Ribeiro Vellozo (XXX.457.007-XX); Celso Santos Carvalho (XXX.917.218-XX); Elizabeth Silva Sette Bicalho (XXX.056.906-XX); Herluino Seabra Guimarães Neto (XXX.901.461-XX); Ivone de Almeida Peixoto (XXX.539.094-XX); Marcos Antônio Pereira de Oliveira Silva (XXX.610.226-XX); Maria de Fátima Araújo Paiva (XXX.946.543-XX); Maura Mello Martins (XXX.357.637-XX); Paulo José Rodrigues da Silva (XXX.214.904-XX).

13.1. Ministros presentes: Walton Alencar Rodrigues (Presidente), Bruno Dantas e Vital do Rêgo.
13.2. Ministros-Substitutos presentes: Augusto Sherman Cavalcanti e Weder de Oliveira (Relator).

ACORDAO-COMPLETO-2541095

Acórdão de Relação 3522/2022 - Primeira Câmara

Acórdão de Relação

ACORDAO-COMPLETO-2536168

Acórdão de Relação 2671/2022 - Primeira Câmara

ACORDAO-COMPLETO-2477576

Acórdão 1739/2022 - Primeira Câmara

WEDER DE OLIVEIRA

Em exame, 10 (dez) atos iniciais de aposentadoria emitidos pela extinto Ministério do Planejamento, Desenvolvimento e Gestão.
A Secretaria de Fiscalização de Pessoal (Sefip) , em instruções uníssonas (peças 13 e 14) , pugna pela regularidade dos atos de aposentadoria em exame, em razão de não ter identificado nenhuma irregularidade após aplicação de críticas automatizadas pelos sistemas do Tribunal.
O MP/TCU, representado pela procuradora-geral Cristina Machado da Costa e Silva, colocou-se de acordo com a proposta da Sefip, exceto em relação aos ex-servidores Celso Santos Carvalho (17881/2018, peça 2) , Ivone de Almeida Peixoto (51730/2018, peça 5) , Marcos Antônio Pereira de Oliveira Silva (51953/2018, peça 6) e Maria de Fátima Araújo Paiva (80308/2018, peça 9) , para os quais propõe:
"2. Quanto aos formulários de peças n.ºs 2, 5, 6 e 9, opinamos pela realização de diligência ao Departamento de Centralização de Serviços de Inativos e Pensionistas do Ministério da Economia - Decip/ME, para que, em relação aos inativos Celso Santos Carvalho (CPF n.º XXX.917.218-XX) , Ivone de Almeida Peixoto (CPF n.º XXX.539.094-XX) , Marcos Antonio Pereira de Oliveira Silva (CPF n.º XXX.610.226-XX) e Maria de Fátima Araújo Paiva (CPF n.º XXX.946.543-XX) , seja encaminhada a cópia da planilha de cálculo da média das remunerações utilizada para atribuir os proventos aos interessados, além da cópia dos mapas de tempos de contribuição e das certidões averbadas nas aposentadorias em questão."
É o relatório.

não há.

Procuradora-Geral Cristina Machado da Costa e Silva.

APOSENTADORIA. LEGALIDADE DE SEIS ATOS. NECESSIDADE DE SANEAMENTO DE QUATRO ATOS. MAPAS DE TEMPO DE CONTRIBUIÇÃO. CERTIDÕES AVERBADAS. PLANILHAS DE CÁLCULO RELATIVAS À MÉDIA DAS 80% MAIORES REMUNERAÇÕES PARA EFEITO DE DEFINIÇÃO DE PROVENTOS. DILIGÊNCIA. DETERMINAÇÃO.

APOSENTADORIA (APOS)

Secretaria de Fiscalização de Pessoal (Sefip).

Trata-se de 10 (dez) atos iniciais de aposentadoria emitidos pela extinto Ministério do Planejamento, Desenvolvimento e Gestão.
A Secretaria de Fiscalização de Pessoal (Sefip) , após críticas automatizadas, não identificou irregularidades, propondo a legalidade de todos os atos. 
O Ministério Público de Contas acompanha a proposta da Sefip, com exceção dos atos de Celso Santos Carvalho (17881/2018, peça 2) , Ivone de Almeida Peixoto (51730/2018, peça 5) , Marcos Antônio Pereira de Oliveira Silva (51953/2018, peça 6) e Maria de Fátima Araújo Paiva (80308/2018, peça 9) , para os quais propõe que seja realizada diligência ao Departamento de Centralização de Serviços de Inativos e Pensionistas do Ministério da Economia - Decip/ME para que envie "cópia da planilha de cálculo da média das remunerações utilizada para atribuir os proventos aos interessados, além da cópia dos mapas de tempos de contribuição e das certidões averbadas nas aposentadorias em questão".
Acompanho o entendimento do Parquet especializado, o qual incorporo às minhas razões de decidir.
Os atos iniciais de aposentadoria de Almir Batista de Oliveira (75249/2018, peça 8) , Carlos Roberto Ribeiro Vellozo (48038/2018, peça 3) , Elizabeth Silva Sette Bicalho (2207/2019, peça 11) , Herluino Seabra Guimarães Neto (87316/2018, peça 10) , Maura Mello Martins (58894/2018, peça 7) e Paulo José Rodrigues da Silva (51590/2018, peça 4) devem ser considerados legais.
O cálculo dos proventos, com base na Lei 10.887/2004, e os tempos averbados pelos ex-servidores Celso Santos Carvalho (peça 2) , Ivone de Almeida Peixoto (peça 5) , Marcos Antônio Pereira de Oliveira Silva (peça 6) e Maria de Fátima Araújo Paiva (peça 9) devem ser submetidos a  maior escrutínio, conforme diligência proposta pelo MP/TCU.
Diante do exposto, manifesto-me pela aprovação do acórdão que ora submeto à apreciação deste Colegiado.
TCU, Sala das Sessões Ministro Luciano Brandão Alves de Souza, em 1 de dezembro de 2020.
Weder de Oliveira 
Relator